臺灣臺中地方法院交通事件裁定　　　　100年度交聲字第899號
原處分機關　交通部公路總局臺中區監理所
異　議　人
即受處分人　林盧足華
上列異議人即受處分人因違反道路交通管理處罰條例案件，對於
交通部公路總局臺中區監理所民國99年9月8日、100年1月4日所
為之處分（原處分案號：中監違字第裁60-G0H102020號、中監違
字第裁60-HD0000000號裁決書），聲明異議，本院裁定如下：
    主    文
異議均駁回。
    理    由
一、原處分意旨略以：異議人即受處分人（下簡稱受處分人）林
    盧足華所有車牌號碼0760-LN號自用小客車，分別於民國99
    年4 月17日21時21分許，在臺中市○○○路930號前，因「
    限速5 0公里，經檢定合格儀器測照，時速73公里，超速23
    公里（2 0以上未滿40）」違規，經臺中市警察局交通警察
    隊依違反道路交通管理處罰條例第40條逕行舉發；及於99年
    8月6日9時52分許，在臺中縣烏日鄉（現改制為臺中市烏日
    區○○○路與勤農巷口處，因「駕車行經有燈光號誌管制之
    交岔路口闖紅燈」之違規，經臺中縣警察局交通警察隊依違
    反道路交通管理處罰條例第53條第1項逕行舉發。受處分人
    未於期限內到案，本所遂分別於99年9月8日、100年1月4日
    ，以中監違字第裁60-G0H102020號、60-HD0000000裁決書，
    分別處罰鍰新臺幣（下同）2,300元、4,000元，並依同條例
    第63條第1項規定，各記違規點數1點、3點，逾期則依裁決
    書處罰主文規定裁處等語。
二、受處分人聲明異議意旨略以：並未收到確實違規之照片等語
    。
三、按受處分人，不服第8條主管機關所為之處罰，得於接到裁
    決書之翌日起20日內，向管轄地方法院聲明異議；依道路交
    通管理處罰條例第87條規定向管轄法院聲明異議之期間，自
    裁決送達之翌日起算，並得依法扣除在途期間及聲請回復原
    狀，道路交通管理處罰條例第87條第1項、道路交通事件處
    理辦法第11條定有明文。此為交通異議事件之程序規定，為
    合法要件，受處分人之異議自需合於此項程序規定，法院始
    得受理為實體審查。次按違反道路交通管理事件統一裁罰基
    準及處理細則第5條規定：處理違反道路交通管理事件，有
    關文書送達之程序，依行政程序法之規定。而送達，於應受
    送達人之住居所、事務所或營業所為之；送達，不能依前2
    條規定為之者，得將文書寄存送達地之地方自治或警察機關
    ，並作送達通知書2份，1份黏貼於應受送達人住居所、事務
    所、營業所或其就業處所門首，另1份交由鄰居轉交或置於
    該送達處所信箱或其他適當位置，以為送達；前項情形，由
    郵政機關為送達者，得將文書寄存於送達地之郵政機關，行
    政程序法第72條第1項前段、第74條第1項、第2項定有明文
    。又行政文書依行政程序法第74條第1項規定為寄存送達者
    ，如確已完成文書寄存於地方自治、警察機關或郵政機構，
    並製作送達通知單2份，1份黏貼於送達處所之門首，另1份
    交由鄰居轉交或置於送達處所信箱或其他適當位置時，無論
    應受送達人實際上何時受領文書，均以寄存之日期視為收受
    送達之日期，而發生送達之效力（最高行政法院95年度裁字
    第634號裁定要旨及法務部93年4月13日法律字第0930014628
    號函可資參照）。
四、經查：原處分機關所為之前開2件裁決書，係以郵務掛號之
    方式送達至受處分人設籍地址即臺中市○區○○○路1段435
    巷18號，因未獲會晤受處分人本人，亦無受領文書之同居人
    、受僱人或應送達處所之接收郵件人員，而分別將裁決書於
    99年9月10日及100年1月7日依法寄存於臺中旱溪郵局，送達
    人員並製作送達通知書2份，1份黏貼於應受送達人門首，另
    1份置於受送達處所信箱或適當位置以為送達等情，有上開
    違反道路交通管理事件裁決書、送達證書各2份及受處分人
    之個人基本資料查詢結果1份附卷可稽。揆諸首揭規定，上
    開2件違反道路交通管理事件裁決書業於99年9月10日及100
    年1月7日即已合法送達予受處分人，核無違誤。至本件聲明
    異議狀上及車號查詢汽車車籍資料雖另載有「臺中市○里區
    ○○路101巷22號」乙址，然該址實係在100年2月23日始增
    設為車主地址之一，此有車號查詢汽車車籍、汽車異動歷史
    查詢資料在卷可參，是原處分機關本無從知悉受處分人異於
    戶籍地址（車籍地）之實際居所為何，則上揭裁決書已送達
    予受處分人上開戶籍地址，並依法完成寄存送達，已發生法
    律上送達之效力，要無疑義。從而，受處分人倘對上開2件
    裁決書之處分不服，自應於該裁決書合法送達之翌日即99年
    9月11日及100年1月8日起算20日，加計在途期間3日後，至
    99年10月4日及100年1月31日止（因末日均適逢例假日，故
    順延至次一上班日）之異議期間內聲明異議；然受處分人遲
    至100年2月23日始向原處分機關提出異議，此有受處分人聲
    明異議狀上所載交通部公路總局臺中區監理所總收文章收函
    日期可稽，本件異議顯已逾法定期限，且無從命其補正，自
    應予以駁回。
五、據上論斷，應依道路交通管理處罰條例第87條第2項、道路
    交通事件處理辦法第17條，裁定如主文。
中    華    民    國   100    年    3     月    25    日
                  刑事第七庭    法  官  巫淑芳
上正本證明與原本無異。
如不服本裁定，應於送達後5日內，向本院提出抗告狀。
                                書記官  莊金屏
中    華    民    國   100    年    3     月    25    日